【裁判字號】    94,訴,838
【裁判日期】    950518
【裁判案由】    毒品危害防制條例等
【裁判全文】
臺灣桃園地方法院刑事判決               94年度訴字第838號
公  訴  人  臺灣桃園地方法院檢察署檢察官
被      告  寅○○
                    （現於台灣桃園看守所羈押中）
選任辯護人  羅美鈴律師
被      告  子○○
                    （現於台灣桃園看守所羈押中）
選任辯護人  江松鶴律師
            陳金漢律師
            呂福元律師
上列被告等因違反毒品危害防制條例等案件，經檢察官提起公訴
（94年度偵字第3029號），本院判決如下：
    主  文
寅○○連續販賣第二級毒品，處有期徒刑拾伍年，未扣案販賣毒
品所得新臺幣拾肆萬元沒收，如全部或一部不能沒收時，以其財
產抵償之。
子○○連續販賣第二級毒品，處有期徒刑拾年陸月，扣案大霸
牌行動電話壹具（搭配之門號為0000000000號）沒收，未扣案之
販賣第二級毒品所得新台幣陸萬貳仟元沒收之，如全部或一部不
能沒收時，以其財產抵償之；又共同連續轉讓禁藥，處有期徒刑
貳年陸月，扣案大霸牌行動電話壹具（搭配之門號為0000000000
號）沒收；又未經許可，持有可發射子彈具有殺傷力之改造手槍
，處有期徒刑年陸月，併科罰金新臺幣拾伍萬元，罰金如易服
勞役，以新臺幣玖佰元即銀元佰元折算壹日，扣案改造玩具手
槍壹把及未扣案之黑色包包壹個均沒收。應執行有期徒刑拾玖年
，併科罰金新臺幣拾伍萬元，罰金如易服勞役，以新臺幣玖佰元
即銀元佰元折算壹日，扣案改造玩具手槍壹把、大霸牌行動電
話壹具（搭配之門號為0000000000號）及未扣案之黑色包包壹個
均沒收，未扣案之販賣第二級毒品所得新台幣陸萬貳仟元沒收之
，如全部或一部不能沒收時，以其財產抵償之。
子○○被訴持有槍砲彈藥主要零件部分無罪。
    事  實
一、寅○○綽號為「小咪」，明知甲基安非他命屬毒品危害防制
    條例第2 條第2 款所定之第二級毒品，不得販賣，竟仍基於
    販賣第二級毒品甲基安非他命以營利之概括犯意，於民國93
    年6 月、7 月間，透過友人乙○○居間介紹，在關西交流道
    橋下涵洞附近，以新台幣（下同）2000元之價格，將其自不
    詳來源取得之第二級毒品甲基安非他命中取出微量甲基安非
    他命另裝成1 包（數量不詳）販售予壬○○，而從中賺取差
    價；此後迄至93年11月底壬○○因另案遭警逮捕而經法院裁
    定羈押為止，壬○○如需購買第二級毒品甲基安非他命時，
    即以電話連絡寅○○，或於電話中告知欲購買之數量，或在
    相約見面後告知，並在電話中約定交易之地點或在桃園縣龍
    潭鄉凌雲國中後面、中壢休息站、往楊梅之龍潭公墓上面某
    處可以看夜景的地方，寅○○即以9 公克（約4 分之1 兩）
    售價8000元至10000 元不等之價格，連續販賣7 次甲基安非
    他命予壬○○，亦曾以每半兩售價14000 元至16000 元不等
    之價格，連續販賣5 次甲基安非他命予壬○○。另於93年8
    月、9 月間，與壬○○友好之丁○○向壬○○表示欲購買第
    二級毒品甲基安非他命供己施用，恰壬○○意欲購買，兩人
    遂各出資3000元，由壬○○先以電話聯繫寅○○表明欲購買
    第二級毒品甲基安非他命，相約至新竹縣關西鎮與竹北市交
    界之某偏僻產業道路旁見面交易，壬○○即駕車搭載丁○○
    一同前往指定地點，由壬○○下車與寅○○接觸並交付6000
    元現金後，寅○○以需要調貨為由，要求壬○○及丁○○2
    人稍候，但丁○○不耐久候先行離去，約莫1 小時後，寅○○始將其自不詳處所取得之第二級毒品甲基安非他命，從中
    抽取約莫2 公克交付予壬○○，寅○○以此方式販賣第二級
    毒品甲基安非他命約2 公克1 次給壬○○及丁○○施用。嗣
    因警方另案查緝壬○○所涉違反毒品危害防制條例等案件（
    另案由本院審理中）過程中，循線查悉上情。
二、子○○明知甲基安非他命業經中央衛生主管機關明令公告列
    為禁藥管理，亦屬毒品危害防制條例第2 條第2 項規定列為
    第二級毒品，依法不得販賣、轉讓予他人，竟仍基於販賣第
    二級毒品甲基安非他命以營利之概括犯意，自93年5 月間起
    ，將其從不詳處所購入之第二級毒品甲基安非他命，利用其
    所經營之金芭比遊樂場（位於桃園縣龍潭鄉○○○街52號）
    ）、280 精品屋遊樂場（位於新竹縣關西鎮○○路205 號之
    5） 資為掩護，以其持用之大霸牌行動電話（搭配之行動電
    話門號為0000000000號）與前來購買第二級毒品甲基安非他
    命之不特定人士聯絡，以每包（實際數量不詳）1000元之價
    格或是每半兩售價140000元不等之價格，連續多次販售第二
    級毒品甲基安非他命予乙○○、壬○○、丙○○、癸○○等
    人（詳細販賣第二級毒品甲基安非他命之時間、地點、對象
    均如附表1 所示）。子○○另基於轉讓禁藥之概括犯意，於
    93年9 月間起至94年2 月3 日為警查獲止，連續在上開金芭
    比遊樂場及280 精品屋遊樂場內，將其以不詳價額購入供己
    施用之甲基安非他命，多次無償轉讓部分數量予甲○○施用
    ；並於94年1 月24日20時許，因前來店內消費之綽號「阿超
    」之成年男子（真實年籍姓名不詳）向甲○○表示欲施用甲
    基安非他命，經甲○○以其持用之行動電話（搭配門號為
    0000000000）撥打電話與子○○聯絡（即0000000000號），
    子○○即承前開轉讓禁藥之概括犯意，交代同具有犯意聯絡
    之甲○○無償轉讓約2 泡施用量之甲基安非他命（實際數量
    不詳）予「阿超」施用，子○○及甲○○即以此方式轉讓屬
    禁藥之甲基安非他命予「阿超」施用1 次（甲○○所涉轉讓
    禁藥部分未據起訴）。
三、另子○○明知未經許可，不得無故持有具殺傷力之槍、彈，
    竟於93年10月間某日，在其開設於桃園縣楊梅鎮○○○路○
    段290 號「銀馬車理容院」2 樓包廂內取得可發射子彈、具
    殺傷力之仿SIG SAUER 廠P220型半自動手槍製造之玩具手槍
    換裝土造金屬槍管及土造金屬滑套改造而成之改造手槍1 把
    （槍枝管制編號：0000000000）及不具殺傷力之土造手槍1
    把、土造子彈4 顆，即將之據為己有，先以其所有之黑色包
    包裝妥後，將之藏放在其所經營之金芭比遊樂場前方草叢內
    ，而自斯時起，持有上開具殺傷力之改造手槍及不具殺傷力
    之土造手槍、子彈。後於94年2 月3 日前幾天，因連日大雨
    ，子○○恐其藏放在草叢堆內之上開槍、彈遭大雨沖刷裸露
    ，為人發現，遂將之起出，改藏放在其管領、經營之金芭比
    遊樂場店內，嗣於94年2 月3 日20時20分許，經警持本院依
    法核發之搜索票在金芭比遊樂場內查獲上開具殺傷力之改造
    玩具手槍1 把及無殺傷力之土造手槍1 把、土造子彈4 顆，
    並查扣子○○所持用之大霸（DBTEL） 牌行動電話（搭配門
    號為0000000000）1 具。
四、案經桃園縣政府警察局移送臺灣桃園地方法院檢察署檢察官
    偵查起訴。
    理  由
壹、證據能力部分：
一、按被告以外之人於審判外之言詞或書面陳述，除法律有規定
    者外，不得作為證據；被告以外之人於偵查中向檢察官所為
    之陳述，除顯有不可信之情況外，得為證據，刑事訴訟法第
    159 條第1 項、第159 條之1 第2 項分別定有明文。查本件
    證人丙○○、癸○○、乙○○、壬○○、丁○○於檢察官偵
    查中具結後所為之陳述，固係被告以外之人於審判外所為之
    陳述，然檢察官、被告子○○及其選任辯護人、寅○○及其
    選任辯護人於本院行準備程序中，對上開證據之證據能力均
    表示無意見（見本院94年9 月21日準備程序筆錄），且經本
    院於最後審理期日就上開偵訊筆錄逐一提示並告以要旨，檢
    察官、被告子○○及其選任辯護人、被告寅○○及其選任辯
    護人就此部分證據之證據能力亦均未聲明異議，僅爭執渠等
    所述是否實在（證明力問題），本院審酌上開證人言詞陳述
    作成時之情況，均經檢察官告知具結之義務及偽證之處罰後
    具結而為任意陳述，核其製作筆錄過程，並無違法取供或證
    明力明顯過低之瑕疵，所為陳述蓋係出於供述者之真意，皆
    具信用性，並無顯有不可信之情形，引用渠等之上開言詞陳
    述作為證據應屬適當，依刑事訴訟法第159 條之1 第2 項規
    定，是證人丙○○、癸○○、乙○○、壬○○、丁○○在偵
    查中向檢察官所為陳述自有證據能力。
二、另內政部警政署刑事警察局（下稱刑事警察局）所出具之94
    年2 月23日刑鑑字第0940023716號槍彈鑑定書（見94年度偵
    字第3029號卷第214 至218 頁）、94年3 月31日刑鑑字第
    0940028261號鑑定書，均係該局執行槍枝、彈藥鑑定公務所
    出具之書面鑑定報告，依據刑事訴訟法第159 條之立法理由
    及同法第206 條規定，自得為證據，況檢察官、被告2 人及
    其選任辯護人於本院行準備程序及審理時，就此部分證據之
    證據能力均表示沒有意見，截至本件辯論終結時止，復均未
    聲明異議，核以上開鑑定書與檢察官主張之事實有關聯性，
    是可認上開槍彈鑑定書、鑑定書具有證據能力。至扣案之仿
    SIG SAUER 廠P220型半自動手槍製造之玩具手槍換裝土造金
    屬槍管及土造金屬滑套改造而成之改造手槍1 把（槍枝管制
    編號：0000000000），並非供述證據，無傳聞法則之適用，
    且上開物證經偵辦員警依法定程序（即持本院核發之搜索票
    ）合法搜取扣得，與本案具有關聯性，當有證據能力。
三、次按刑事訴訟之目的，首在發現真實，藉以維護社會安全，
    其手段則應合法純潔、公平公正，以保障人權；倘證據之取
    得係依法定程序，法院自應容許該項證據作為認定犯罪事實
    之依據，則實施刑事訴訟之公務員對被告或訴訟關係人施以
    通訊監察，如係依法定程序，而未有妨害憲法第12條所保障
    人民秘密通訊自由之重大違法情事，自不應排除其證據能力
    。經查，本件卷附之通訊監聽譯文，均係經臺灣桃園地方法
    院檢察署檢察官核發通訊監察書予以監聽錄音所製作，有93
    年己○清敬聲監字第1000673 號通訊監察書附卷可查，且其
    監聽對象、期間等均無違法之情事，上開監聽即無任何違反
    通訊及保障監察法之相關規定，其譯文僅係將聲音紀錄成文
    字，被告子○○及其選任辯護人於本院審理時，就檢察官詰
    問時所提示或本院所提示之上揭通訊監聽譯文令其辯認、查
    核時，均不否認監聽譯文之內容為真正，被告子○○更自陳
    ：監聽電話號碼0000000000號之行動電話係其持有、使用中
    等語，是並無任何特別不可信之情況，復核與待證事實具關
    聯性，則該監聽譯文應有證據能力，合先敘明。
貳、寅○○被訴販賣第二級毒品部分：
一、訊據被告寅○○矢口否認有何販賣第二級毒品甲基安非他命
    之犯行，並辯稱：伊從未販賣安非他命給壬○○過，僅有一
    次，壬○○透過乙○○向伊要安非他命，伊就倒一點給壬○○並收取1000元，但該次並沒有賺錢，伊根本不認識丁○○
    ，更不可能提供安非他命給他云云。
二、然查：
    (一)被告寅○○雖矢口否認有販賣第二級毒品甲基安非他命予
      壬○○之犯行，惟證人壬○○於檢察官偵訊時即具結證稱
      ：自93年6 月間某日起至同年11月底其被警查獲時為止，
      曾在龍潭交流道或寅○○新埔住處附近向其購買安非他命
      等語（見94年度偵字第3029號卷第250 頁），後於本院審
      理時亦堅證稱：93年6 、7 月間透過乙○○介紹，與寅○○相約在關西交流道橋下某一涵洞附近，向其購買些微數
      量之安非他命，此後，其曾向寅○○聯絡、購買安非他命
      多次，自93年6 、7 月間某日起至其遭警查獲為止，約有
      10多次，有時購買9 公克（即4 分之1 兩），有時購買半
      兩，購買9 公克之次數比購買半兩之次數多個1 、2 次，
      而9 公克安非他命之售價為8000元、9000元或10000 元不
      等，半兩安非他命售價則為14000 元、15000 元或16000
      元不等，其與寅○○多是相約在桃園縣龍潭鄉凌雲國中後
      方、中壢休息站、通往楊梅之龍潭公墓上面一個可以看夜
      景處等地方交易；另外，在93年8 月、9 月間，丁○○找
      其合資購買安非他命並給付3000元，其遂與寅○○連絡，
      相約在新埔、關西、竹北交界一帶之產業道路旁交易，該
      次是將合資購買的價金先交給寅○○，由寅○○去找貨源
      ，過一段時間後，寅○○才交付約莫2 公克之安非他命，
      其再自行分成2 包，拿1 包給丁○○等語甚詳（見本院94
      年12月1 日、95年5 月4 日審理筆錄）。雖證人壬○○於
      歷次之證詞中，就其個人獨自出面向被告寅○○購買甲基
      安非他命之次數及價金出現不明確之處（有關證人壬○○
      向被告寅○○購買甲基安非他命之次數及價金之相關事實
      本院如何認定，詳如下述），而證人壬○○一再稱：因時
      間太久，忘記了等語，衡以證人壬○○購買甲基安非他命
      之時間，離其接受檢察官偵訊及本院審理詰問之時間，已
      有相當時日，其記憶隨時間經過淡忘，乃事理之常，況其
      向被告寅○○購買之次數非僅單獨1 次，每次購買之數量
      又非固定，加上其本身染有毒癮（證人壬○○自承有施用
      第二級毒品甲基安非他命），毒品來源提供者亦非僅限於
      被告寅○○1 人，此為證人壬○○所供陳在卷，以長期施
      用毒品之人，因其購進毒品之時間、地點、來源均有不同
      ，且施用毒品之人能購得毒品供其施用為其關注之點，至
      購進毒品之時間、地點、次數對其並非重要，是證人壬○○就其向被告寅○○購得毒品甲基安非他命之次數、價額
      等部分細節之記憶模糊，致未能具體確定次數及各該次之
      金額，惟證人壬○○就其曾向被告寅○○購得毒品甲基安
      非他命之主要事實，先後供述仍屬一致，是證人壬○○關
      於其向被告寅○○購得毒品安非他命之供述自堪採信，難
      認有瑕可指。
    (二)再者，有關證人壬○○如何與被告寅○○完成第一次交易
      甲基安非他命之時間、地點、金額等情形，復據證人乙○○於本院審理時證稱：在93年間某日，壬○○問伊何處可
      以拿得到安非他命，因當時伊知悉寅○○有在施用安非他
      命，遂打電話詢問寅○○有無「東西」，其回稱「有」，
      就與之相約在關西交流道之橋下，待伊與壬○○抵達約定
      地點後，才跟寅○○說要買2000元之安非他命，寅○○就
      當場倒了一些安非他命給壬○○並收取2000元等語甚詳（
      見本院95年3 月2 日審理筆錄），核與證人壬○○所述相
      符，而證人乙○○案發當時係被告寅○○女友，迄至93
      年年底方沒聯絡乙節（見本院95年1 月19日審理筆錄），
      此亦為被告寅○○所不否認，是被告寅○○與證人乙○○
      2 人交情匪淺，則證人乙○○袒護被告寅○○猶恐不及，
      焉會甘冒偽證罪之罪責刻意設詞誣陷被告寅○○之理，是
      證人乙○○前開所言，應屬實在。況被告寅○○於本院審
      理時之初，猶矢口否認有如證人壬○○、乙○○所述之在
      93 年6、7 月間，相約交流道橋下買賣第二級毒品甲基安
      非他命一事，卻於95年3 月16日本院審理後，始坦承證人
      乙○○所述非虛（見本院95年3 月16日、5 月4 日審理筆
      錄），由此更足證明證人乙○○及壬○○所為證述之可信
      性。
    (三)另有關證人壬○○所述於93年8 、9 月間與證人丁○○合
      資向被告寅○○購買甲基安非他命一事，亦據證人丁○○
      於偵訊及本院審理時具結證稱：93年8 、9 月間，有出資
      3000元與壬○○合資購買安非他命1 次，當次壬○○先當
      面以電話聯絡1 名綽號「小咪」之人，兩人再開車前往關
      西、竹北一帶某偏僻地方與藥頭交易，當時壬○○下車與
      藥頭接觸，那個藥頭長的胖胖的和寅○○感覺很像，之後
      其先行返家，約莫1 小時後，壬○○就回到其位於桃園縣
      龍潭鄉凌雲村住處，並交付1 包（約1 公克左右）安非他
      命等語（見同上偵卷第241 頁至第242 頁、本院94年12月
      1 日審理筆錄），而被告寅○○與證人丁○○素不相識，
      亦無恩怨嫌隙，此為2 人所供承，若非屬證人丁○○親眼
      所見、親身經歷，其焉會於具結後，甘冒偽證罪之罪責，
      刻意編纂故事而誣陷被告寅○○入罪。是證人丁○○、壬○○此部分所述，應堪信為真實。
    (四)綜上所述，足認證人壬○○、乙○○及丁○○上開所為證
      述均與事實相符，堪以採信，則被告寅○○應有如證人壬○○所述於93年6 、7 月起至同年11月底止，多次販賣第
      二級毒品甲基安非他命之行為。又因被告寅○○否認犯罪
      ，於偵審中就販賣第二級毒品甲基安非他命之起迄時間、
      數量、金額及次數等均堅不吐實，而證人壬○○復因時間
      久遠而記憶模糊，致無法確認販賣毒品之次數、金額、數
      量等，由於犯罪次數之多寡牽涉犯罪之罪數，且販賣之價
      金亦與犯罪之情節有關，均須適用罪疑為輕之法理，因此
      有關證人壬○○向被告寅○○購買甲基安非他命之次數及
      價金之證言，除透過證人乙○○介紹之該次，得明確認定
      係販賣1 包甲基安非他命並收取2000元，以及壬○○與丁○○合資購買那次，係以6000元價格販售約莫2 公克之甲
      基安非他命以外，證人壬○○獨自出面向被告寅○○購買
      第二級毒品甲基安非他命之次數應以12次為準，其中7 次
      係1 次販賣9 公克之甲基安非他命，除9000元、10000 元
      售價各1 次，其餘5 次則係以8000元價格販售，另曾販售
      5 次半兩之甲基安非他命予壬○○，其中售價15000 元、
      16000元各1次外，其餘3 次均係以14000 元之價格販出。
    (五)又本件因被告寅○○否認犯罪，而無證據證明被告寅○○
      販售予證人壬○○之毒品來源及其購入價格如何，惟販賣
      第二級毒品甲基安非他命係政府嚴予查緝之違法行為，並
      無公定價格，且出售份量可任意分裝增減，價格亦因毒品
      純度、買賣數量、買賣雙方關係資力、毒品來源是否充裕
      、檢警查緝等因素而有不同，故難有客觀標準，是販賣利
      得除經行為人坦承或價量明確外，實難加以認定，然不論
      是瓶裝或紙包之毒品，均可任意分裝或增減其分量，被告
      可依買受人之需求按原包裝賣出或再分裝為小包出售，則
      無論以原包裝賣出或分裝後再行出賣之每包售價，均可因
      賺取價差而牟得利益，至為昭然；況甲基安非他命之價格
      均屬昂貴，取得不易，且為政府嚴予查緝之犯罪，凡為販
      賣之不法勾當者，苟無利可圖，應無甘冒被查緝法辦重刑
      之危險，平白無端義務為該買賣之工作，而被告寅○○與
      證人壬○○或丁○○等人間並非親故至交，苟無利得，豈
      會甘冒重刑之風險，一再供其等取得甲基安非他命之理，
      是被告寅○○販入之價格必較售出之價格低廉，而有從中
      賺取買賣差價牟利之意圖及事實，當屬合理之認定。
    (六)從而，本件事證已臻明確，被告寅○○上揭連續販賣第二
      級毒品犯行，已經證明，應依法論科。
三、核被告寅○○所為，係犯毒品危害防制條例第4 條第2 項之
    販賣第二級毒品罪。又被告持有第二級毒品甲基安非他命之
    低度行為，為販賣之高度行為所吸收，不另論罪。被告先後
    多次販賣第二級毒品予壬○○之犯行，均時間緊接，犯罪構
    成要件相同，顯係出於概括之犯意為之，為連續犯，應依刑
    法第56條連續犯之規定論以一罪，並加重其刑（法定本刑無
    期徒刑之部分，依法不予加重）。爰審酌被告寅○○因貪圖
    販賣毒品之利益，連續販賣第二級毒品甲基安非他命予他人
    ，影響社會風氣，不惟具體戕害國民健康，且潛在危及國力
    ，其販賣時間長達半年，次數多達14次，販賣數量亦非微量
    ，遠非一般小額販毒者所能相比，本院思之再三，難認其犯
    罪情狀顯有可憫恕之處，兼衡被告寅○○犯罪之動機、手段
    、販賣毒品之次數、智識程度及其犯罪後態度等一切情狀，
    量處如主文所示之刑。而被告寅○○自93年6 、7 月間起至
    93 年11 月底為止，曾14次販賣第二級毒品甲基安非他命予
    壬○○，販賣所得各為2000元、6000元、9000元、10000 元
    、15000 元、16000 元各1 次，另8000元則有5 次、14000
    元有3 次等情，業如前述，則被告寅○○販賣第二級毒品所
    得財物合計為140000元，此未扣案之財物應依毒品危害防制
    條例第19條第1 項之規定宣告沒收，如全部或一部不能沒收
    時，以其財產抵償之。
、子○○被訴持有改造玩具手槍、販賣第二級毒品及轉讓禁藥
    部分：
一、被告子○○被訴販賣第二級毒品甲基安非他命部分：
    (一)訊據被告子○○矢口否認有何販賣第二級毒品甲基安非他
      命之犯行，並辯稱：伊雖曾出資7000元與丙○○合資向綽
      號「狗仔」之成年男子購買毒品，亦曾替癸○○向綽號「
      鈞哥」之成年男子購買2000元、8000元之安非他命，但均
      非伊本身販賣給他們的，只是居間介紹或與之合資購買；
      另乙○○稱於93年5月、6月間即在金芭比遊樂場向伊購買
      第二級毒品云云，然金芭比遊樂場係在93年7月才承租、
      開始裝潢，並於同年8月間方開幕，其焉可能在金芭比遊
      樂場內交易毒品，至於乙○○指稱於94年1月間夥同寅○○在金芭比遊樂場內購買毒品並因數量不足而前往遊樂場
      索討等情，伊並不知情，乙○○應是向店內客人即綽號「
      鈞哥」之成年男子購買，可能是因伊先前曾通報管區員警
      前往查緝乙○○，乙○○因而心生不滿，方編纂不實陳述
      誣陷云云。然查：
    (二)有關被告子○○販賣第二級毒品予證人壬○○部分：
      (1)證人壬○○於偵訊時明確證稱：於93年8月間，在被告
        子○○開設之金芭比遊樂場內，以5000元之價格向其購
        買安非他命4公克等語（見偵卷第250頁），另於本院審
        理時亦證稱：93年7月透過吳國榮認識子○○之後，就
        有跟他買安非他命，記得第一次是買4公克5000元，其
        餘的部分忘記了等語（見本院94年10月27日審理筆錄）
        ，雖於本院第二次提訊證人壬○○時，其翻異前詞，改
        稱：因其曾被子○○派人毆打過，為此才誣指被告子○○有在賣安非他命，事實上並沒有跟子○○購買過云云
        （見本院95年5月4日審理筆錄），然按證人之陳述有部
        分前後不一致或相互間有所歧異時，究竟何者為可採，
        何者為不足採，法院原得本其自由心證予以斟酌取捨，
        非謂一有不符或歧異，即應認其全部供述均為不可採信
        ，最高法院著有78年台上字第1469號判決要旨可資參照
        。
      (2)經查，證人壬○○於檢察官偵訊及本院94年10月27 日
        審理期日，經告以偽造罪之處罰後簽名具結，復由檢、
        辯雙方交互詰問，其均明確證稱：於93年8月間以5000
        元價格向被告子○○購買4公克安非他命等語，迄至本
        院第2次提訊時，方改稱：並未向子○○購買，其先前
        所述乃挾怨報復云云，證人壬○○非但翻異其先前所述
        ，更與被告子○○之辯解如出一轍（詳如後述），抑且
        ，於本院審理時，證人壬○○復就其更替先前陳詞之事
        由，未能提出堅實而合理之解釋，僅空言稱：其為挾怨
        報復，子○○沒有販賣毒品云云，則證人壬○○於本院
        第2 次提訊時當庭所為陳述，非無迴護被告子○○或事
        後與之勾串之嫌。再者，證人壬○○先前偵訊及本院第
        1 次提訊時所為之陳述，均係出於其自由陳述，參諸證
        人壬○○於案發之初，對於案件發生經過之記憶較為清
        楚，未及思考其他利害關係，供述較少權衡利害得失，
        且查獲之初較無可能與被告子○○或其他利害關係人勾
        串而故為迴護被告子○○之陳述，依經驗法則，較諸事
        後翻異之詞應為可信。
      (3)被告子○○雖辯稱：在93年8 、9 月間，壬○○在金芭
        比遊樂場打電動玩具輸錢，沒有錢，還賒帳，兩人發生
        爭吵，就派人毆打他，壬○○不甘心才挾怨報復，誣指
        其販賣安非他命云云，然本院自94年10月27日第1 次提
        訊證人壬○○時起，被告子○○固辯稱證人壬○○所述
        不實，然始終未曾提及其與證人間有何糾紛、嫌隙，迄
        至本院最後審理時，再次提訊證人壬○○，被告子○○
        方提出此部分辯解，且竟與證人壬○○於本院第2 次提
        訊時稱：93年8 月間在子○○開設金芭比遊樂場內，因
        打電動玩具輸錢而向子○○借錢遭拒，還被子○○毆打
        ，因此挾怨報復云云（見本院95年5 月4 日審理筆錄）
        相符，則此部分辯解是否可採，已非無疑。又被告子○○此部分辯解縱或屬實，惟被告子○○也自承：該毆打
        事件發生後，其因開店做生意，旁邊的人出來打圓場，
        後來壬○○依舊有到店裡捧場（見本院95年5 月4 日審
        理筆錄），甚且依據被告子○○警詢中所述，其於93年
        9 月間還曾向證人壬○○購買安非他命等語（見偵卷第
        22頁），顯見被告子○○與證人壬○○間縱曾有如上述
        之衝突發生過，惟究非屬極重大之衝突或深仇大恨，其
        後兩人間仍互有往來，甚且交易買賣安非他命，渠等間
        之紛爭顯已冰釋化解而言歸合好，衡諸常情證人壬○○
        於偵訊及本院初次提訊時，應無甘冒偽造罪責之風險，
        刻意設詞誣陷被告子○○之動機或理由存在，是應認證
        人壬○○偵訊及本院初次提訊時所為相互一致之陳述，
        核屬可採，其事後所為翻異之詞，顯係迴護被告子○○
        ，不足採信。
      (4)綜上所述，被告子○○於93年8 月間，以5000元之價格
        ，販售第二級毒品甲基安非他命約4 公克予證人壬○○
        施用之事實，已足認定。
    (三)有關被告子○○販賣第二級毒品予證人丙○○部分：
      (1)證人丙○○於警詢及檢察官偵訊時均已明確證稱：其綽
        號為「黑忠」，94年1 月間在子○○開設於新竹縣關西
        鎮的280 精品屋遊樂場向其購買安非他命2 次，重量均
        係4 分之1 （約8.7 公克），價格7000元，其係以其持
        用之0000000000號行動電話與子○○使用之0000000000
        號電話聯繫，而監聽譯文表示在94年1 月13 日 、94年
        1 月15日之通聯紀錄，即是其2 次與之購買安非他命聯
        絡用，而94年1 月24日那次，原本要買半個（兩）安非
        他命，但因子○○沒有那麼多只有4 分之1 ，而且子○○後來沒有回關西，所以沒有拿到等語甚詳（見同上偵
        卷第251 頁、第252 頁、第256 頁），而依據卷附之證
        人丙○○持用之0000000000號行動電話（即B ）與被告
        子○○持用之0000000000號行動電話（即A）於94 年1
        月13日14時25分許之通聯監聽譯文略為：「（B）我 ，
        黑忠，（A）黑 忠你好，（B）昨 天晚上拿那包，袋子
        多重你知道嗎，（A）那 本來就會減... （B ）那不是
        減的問題，我昨天不是拿到你那個秤嗎？重是夠重，可
        是你點那個袋子沒有點對.... 昨 天那一個0.6 ，二個
        就1.2 囉，是不是，你裝二個呢，（A）我買 的時候也
        是這樣，我沒有賺你們的錢的（B）喂 、喂，我意思有
        ..（A）好 好，1.2 我補給你... 」，該次被告子○○
        與證人丙○○之通話內容顯係就證人丙○○與被告子○○購買甲基安非他命後，就被告子○○所交付之甲基安
        非他命重量不足之事，雙方有所討論、爭執，被告子○○為表明非刻意少給重量，直陳「我買的時候也是這樣
        ，我沒有賺你們的錢」等語，顯見被告子○○於交付甲
        基安非他命時，當有向證人丙○○收取金錢。另於94年
        1 月15日15時許，證人丙○○所持用之上開電話再度與
        被告子○○聯繫，該次通聯監聽譯文略以：「（B）我
        黑忠啦！你那裡有4 分之1 嗎？（A）沒 有咧！我現在
        沒有，我沒有帶... （A）不 然你來店裡嘛，你小包小
        包用，我東西先借你（B）到 時候再來扣... 」等語，
        堪認該次交易被告子○○雖未立即交付足量之安非他命
        ，而僅先交付部分數量，但依據通話內容所示「到時候
        再來扣」，顯然被告子○○確有販售安非他命予證人丙○○之情，否則焉會如此承諾？由此足認證人丙○○前
        開所述核屬真實可採。
      (2)雖證人丙○○於本院審理時改稱：94年1 月初之某日，
        在280 遊樂場打電動玩具時，因沒有毒品可吸食，恰旁
        邊有一個綽號狗仔之人，就向其購買，但狗仔說要
        14000 元，我沒那麼多錢，就問子○○要不要，後來就
        各出資7000元，由子○○出面向狗仔購買安非他命，至
        於94年1 月13日那通電話就是談論這次合資購買的事情
        ，因子○○倒的不夠，後來有補2 公克；至於94年1 月
        15日監聽譯文那次是因為其去打電動玩具，沒有東西（
        即安非他命），子○○說他桌子抽屜有一小包的東西，
        叫我自己拿去用；至於94.1.22 的監聽譯文本來是要買
        4 分之1 ，但因子○○後來沒有回關西，所以沒有拿到
        ，但子○○有交代店內小姐拿1000元的安非他命給其施
        用，其有交付1000元云云（見本院95年3 月2 日審理筆
        錄），非但翻異其先前所述，更與被告子○○當庭所為
        「兩人係合資購買」之辯解如出一轍，然除合資金額為
        14000 、購買地點在280 精品遊樂場此部分2 人供述相
        符外，就2 人如何合資、何人邀約、如何平分、其後兩
        人有無就數量加以爭執等攸關2 人是否合資購買之情節
        ，被告子○○先稱忘記了，後又改稱係丙○○撥打電話
        詢問是否可合資購買毒品，其稱好，丙○○才到店內談
        合資的事情，之後並未發生爭執等語（見同上審理筆錄
        ），與證人丙○○前開所述截然不同，抑且，被告子○○還自承：不允許店內客人在其視線範圍內吸食毒品等
        語，如被告此部分所述為真，則被告子○○怎可能接受
        丙○○之邀約，在其店內合資向他人購買甲基安非他命
        以供吸食？再者，證人丙○○於警詢及偵訊中均明確證
        稱：2 次向子○○購買4 分之1 的安非他命等語，而「
        買賣」與「合資購買」乃不同之交易型態，證人丙○○
        為施用毒品之人且施用期間長達數年之久，焉有不能分
        辨其間差異，如確係「合資購買」焉可能於警詢、偵訊
        中未為如此之表示？而於本院審理時，丙○○復就其更
        替先前陳詞之事由，未能提出堅實而合理之解釋，復參
        諸證人乙○○於本院審理時曾證稱：開庭提解過程中，
        被告子○○曾要求伊做如同丙○○相同之陳述等語（見
        本院95年1 月19日審理筆錄），則證人丙○○於本院審
        理時所為「合資購買」之陳述，非無迴護被告子○○或
        事後與之勾串之嫌。況且，被告子○○與證人丙○○間
        並無特殊情誼，若無好處或特殊原因，被告子○○只須
        將其與藥頭即綽號「狗仔」之聯絡方法轉知證人丙○○
        或是請丙○○自行到店內與綽號「狗仔」之人交易即可
        ，何須如此甘冒被查獲風險，大費周章邀同證人丙○○
        一同向「狗仔」購買毒品，被告子○○所以交付毒品予
        證人丙○○，應係為賺取差價以低價販入而高價賣出，
        以上種種堪認證人丙○○於偵查中證稱向被告子○○購
        買毒品，核屬事實，其事後於本院審理時改稱「合資購
        買」乙節，多有瑕疵，應係迥護附和被告子○○之詞，
        尚無可採。
      (3)從而，本件應以證人丙○○於警詢及偵訊時所述較為可
        採，應認被告子○○應有於94年1 月12日、1 月15日，
        在其所經營之280 精品遊樂場內，以7000元之價格，販
        賣第二級毒品甲基安非他命4 分之1 兩（約8.7 公克）
        共2 次予丙○○之事實，堪予認定。
      (4)至證人丙○○雖於本院審理時證稱：94年1 月22日原本
        要買4 分之1 兩，但子○○沒有那麼多，所以有叫店內
        小姐先拿1000元的安非他命給他云云，然此部分證人丙○○於警詢及偵訊中均未提及，復為被告子○○堅詞否
        認，而證人甲○○亦稱：並沒有拿過1000元的安非他命
        給丙○○，不認識丙○○等語（見本院95年3 月30日審
        理筆錄），是此部分尚無其他積極證據足以認定被告子
        ○○有販賣1000元的安非他命給丙○○之事實，而檢察
        官就此部分亦未提起公訴，附此敘明。
    (四)被告子○○販賣第二級毒品甲基安非他命予證人癸○○部
      分：
      (1)證人癸○○於檢察官偵訊時經具結後明確證稱：在94年
        1、2 月間，在關西正義路280 遊樂場跟子○○買過2次
        安非他命，1 次買8000元4 分之1 兩等語（見本院卷(一)
        ），復於本院審理時稱：約在93年年底、94年之農曆年
        前，有一次去關西的遊樂場打電動玩具，子○○問其要
        不要買安非他命，其答稱好，要拿2000元，子○○就收
        取2000元後向在一旁打電動玩具之「鈞哥」購買，鈞哥
        交付安非他命後，子○○再拿給其，含袋重約1 公克多
        ；第2 次是子○○打電話說有安非他命，問我要不要，
        我說好，到關西遊樂場時，才告知要買8000元，4 分之
        1 兩，是將錢交給子○○，後來子○○就直接交付1 包
        安非他命等語（見本院95年3 月2 日審理筆錄）；且依
        據卷附證人癸○○持用之0000000000行動電話（即B ）
        與被告子○○持用之0000000000號行動電話（即A） 於
        94年1 月12日21時29分許通聯，其監聽譯文略為：「..
        （B）那個有沒有.. 那 個有沒有（A） 軟的，多少（B
        ）二千，快點人家要（A） 呵呵呵，OK..」，緊接著，
        被告子○○旋撥打電話給綽號「小嫂」之人（B） ，其
        監聽譯文內容略為「... （A） 沒有開市喲（B） 有呀
        （A） 那人家說沒有開店，貓王有沒有，貓王說去七、
        八次都沒有開店.. （A）你那裡還有沒有細的（B） 有
        啊（A） 還有沒有2 包（B） 有（A） 好，那我叫人過
        去拿（B） 好（A） 好，貓王喲（B） 要說誰嗎（A）
        要「貓王」（B） 好」，被告子○○交代妥當後旋又撥
        打電話通知證人癸○○直接去關西店裡拿2000元的毒品
        ，之後更於同日21時58分許，撥打電話與綽號「小嫂」
        之人確認證人癸○○（即貓王）已前來拿毒品且有收取
        2000元，並於同日21時59分許，透過綽號小嫂之行動電
        話與證人癸○○確認「（A） 那個有啦（B） 有啦（A
        ）那個粗的，你要多少（B）4.1（A） 好啦，一句話」
        等語，而證人甲○○亦於本院審理時證稱：有交付過安
        非他命給綽號「貓王」之人等語（見本院95年3 月30日
        審理筆錄），綜上觀之，證人陳維所述於94年1 月初曾
        在280 精品遊樂場，向子○○購買過2 次甲基安非他命
        ，1 次是4 分之1 兩，價格為8000元，另1 次則係通聯
        紀錄所示之94年1 月12日該次，以2000元代價購得約1
        公克多之安非他命等情，核屬真實可採。
      (2)雖證人癸○○於本院審理時改稱：買2000元安非他命那
        次，是子○○主動問其要不要買安非他命，其答稱好，
        要拿2000元，子○○就收取2000元後向在一旁打電動玩
        具之「鈞哥」購買，鈞哥交付安非他命後，子○○再拿
        給其；第二次是子○○打電話說「鈞哥」有安非他命急
        於脫手，問其要不要，其答稱說好，到關西遊樂場時，
        才告知要買8000元、約4 分之1 兩，將錢交給子○○，
        後來子○○就交1 包安非他命，檢察官以前問時，我也
        是說錢交給子○○，他把東西交給我，檢察官沒問東西
        是哪裡來，所以就沒講，事實上是「鈞哥」賣的云云（
        見本院95年3 月2 日審理筆錄），非但翻異其先前所述
        ，更與被告子○○當庭所為之辯解如出一轍，而於本院
        審理時證人癸○○復就其更替先前陳詞之事由，未能提
        出堅實而合理之解釋，僅稱：檢察官沒問所以沒講云云
        ，則證人癸○○於本院審理時此部分所為陳述，非無迴
        護被告子○○或事後與之勾串之嫌。再者，證人癸○○
        於偵訊中明確證稱：2 次向子○○購買安非他命等語，
        而「買賣」與「委託購買」乃不同之交易型態，證人癸○○為施用毒品之人，且施用期間長達數年之久，焉有
        不能分辨其間差異，更何況，被告子○○與證人癸○○
        殊無特殊情誼，而被告子○○連「鈞哥」之真實姓名、
        聯絡方式、外貌長相記憶模糊不清，顯見兩人並非長期
        深交之友人，則被告子○○只須將其與「鈞哥」聯絡方
        法轉知證人癸○○或是請癸○○自行到店內與「鈞哥」
        交易即可，何須如此甘冒被查獲風險，一而再的大費周
        章主動邀同證人癸○○向「鈞哥」購買毒品，並從中轉
        交金錢及安非他命，是以被告子○○之所以交付毒品予
        證人癸○○，應係為賺取差價以低價販入而高價賣出，
        以上種種足認證人癸○○於偵查中證稱向被告子○○購
        買毒品，核屬事實，其事後於本院審理時改稱被告子○○係居間介紹其與「鈞哥」購買乙節，多有瑕疵，應係
        迥護附和被告子○○之詞，尚無可採。
      (3)從而，本件應認被告子○○應有於94年1 月12日，在其
        所經營之280 精品遊樂場內，透過甲○○以2000元之價
        格販賣第二級毒品甲基安非他命約1 點多公克給證人癸○○，並於其後數日內（94年2 月3 日為警查獲前）以
        8000元之價格，販賣第二級毒品甲基安非他命4 分之1
        兩（約8.7 公克）1 次予證人陳維奇其之事實，應堪認
        定。
    (五)有關被告子○○販賣第二級毒品予證人乙○○部分：
      (1)證人乙○○於偵訊及本院審理時均具結證稱：93年5 月
        及6 月間在金芭比遊樂場內，幫綽號「阿廷」之成年人
        向子○○購買各1000元之安非他命，共2 次，另在93年
        11月間，在280 精品遊樂場以16000 元幫寅○○向子○○購買10餘公克安非他命，另一次是在94年1 月13日在
        金芭比遊樂場買了半兩16000 元，都是在關西交流道下
        向寅○○拿錢後再以其電話（0000000000）與子○○（
        0000000000）連絡購買毒品事宜，最後1 次其本來拿
        16000 元給子○○，但子○○後來退了1000元表示是其
        幫寅○○買毒品的好處，後來因為少了2 公克，所以有
        和寅○○一起去金芭比遊樂場向子○○索討等語（見偵
        卷第260 至第261 頁，本院95年1 月19日審理筆錄）。
        復依被告子○○所持用0000000000號行動電話與證人乙○○所持用之0000000000行動電話於94年1 月13日上午
        10時42分許至11時57分許之電話監聽譯文顯示，證人乙○○確實與被告子○○（電話內容稱呼為「小陳」購買
        毒品，並因子○○所交付之安非他命數量有少，而以電
        話與之聯繫並夥同寅○○一同前往金芭比遊樂場索取2
        公克等情，此有上揭電話監聽譯文在卷可稽（見偵卷第
        134 頁至第135 頁），而證人即同案被告寅○○亦於本
        院審理時結證稱：當時確實有與乙○○一同前往金芭比
        遊樂場向綽號「小陳」之人索討2 公克安非他命，也有
        拿到補的2公 克安非他命等語（見本院94年10月27日審
        理筆錄），雖寅○○證稱「小陳」不是子○○，然依其
        所述，證人乙○○所述情節確曾真實發生，而足以擔保
        證人乙○○所述之信用性及真實性。
      (2)至被告子○○辯稱：係因先前通報管區員警查緝證人乙○○，其因之挾怨報復，況且金芭比遊樂場在93年7 月
        才跟房東簽訂租約，開始裝潢，不可能在此之前就跟乙○○在該處交易云云，並舉證人庚○○、丑○○、戊○○為證據方法，且提出店（房）屋租賃契約書、桃園縣
        政府營利事業登記工是詳細資料各1 份資為佐證。經查
        ，證人庚○○固於本院審理時證稱：有去金芭比遊樂場
        臨檢過，被告子○○曾告知三個地點去查獲有吸毒習慣
        之乙○○，但僅在路上碰過乙○○，並未因此查獲證人
        乙○○等語（見本院95年4 月13日審理筆錄），是尚無
        法以此認定證人乙○○有因此虛構事實誣陷被告子○○
        之動機及原因。至證人丑○○、戊○○均證稱：是在93
        年7 月19日就桃園縣龍潭鄉○○○街52號1 樓簽訂租約
        後，才開始裝潢，8 月份開幕等語（見本院95年5 月4
        日審理筆錄），並有店（房）屋租賃契約書、桃園縣政
        府營利事業登記工是詳細資料各1 份可資佐證，固堪認
        金芭比遊樂場係在93年8 月始行開幕，然證人乙○○已
        明確證稱：93年5 月、6 月間向被子○○購買時，是在
        店外面後門，也沒有進入店內，只知道當時前面店門口
        都沒有人，不知道店的性質，好像是子○○說在裝潢，
        後來開幕才知道叫金芭比遊樂場等語（見本院95年3 月
        2 日審理筆錄），是被告子○○此部分所辯，縱或屬實
        ，尚無從以此為有利於其之認定。證人乙○○前開證述
        應屬可採。
      (3)從而，本件應認被告子○○應有於93年5 月、6 月在金
        芭比遊樂場後門附近，以每包（實際數量不詳）1000元
        之價格販賣第二級毒品甲基安非他命各1 次給乙○○，
        另於93年11月間，在其所經營之280 精品遊樂場內，販
        賣第二級毒品甲基安非他命約10餘公克給證人乙○○，
        並於94年1 月13 日以15000元之價格，販賣第二級毒品
        甲基安非他命半兩予證人乙○○之事實，應堪認定。
    (六)又本件因被告子○○否認犯罪，而無證據證明被告子○○
      販售予證人壬○○、丙○○、癸○○、乙○○之毒品來源
      及其購入價格如何，惟販賣第二級毒品甲基安非他命係政
      府嚴予查緝之違法行為，並無公定價格，且出售份量可任
      意分裝增減，價格亦因毒品純度、買賣數量、買賣雙方關
      係資力、毒品來源是否充裕、檢警查緝等因素而有不同，
      故難有客觀標準，是販賣利得除經行為人坦承或價量明確
      外，實難加以認定，然不論是瓶裝或紙包之毒品，均可任
      意分裝或增減其分量，被告可依買受人之需求按原包裝賣
      出或再分裝為小包出售，則無論以原包裝賣出或分裝後再
      行出賣之每包售價，均可因賺取價差而牟得利益，至為昭
      然；況甲基安非他命之價格均屬昂貴，取得不易，且為政
      府嚴予查緝之犯罪，凡為販賣之不法勾當者，苟無利可圖
      ，應無甘冒被查緝法辦重刑之危險，平白無端義務為該買
      賣之工作，而被告子○○與證人壬○○、丙○○、癸○○
      、乙○○乃至寅○○等人間並非親故至交，苟無利得，豈
      會甘冒重刑之風險，一再供其等取得甲基安非他命之理，
      是被告子○○販入之價格必較售出之價格低廉，而有從中
      賺取買賣差價牟利之意圖及事實，當屬合理之認定。
    (七)綜上所述，本件事證已臻明確，被告子○○上揭連續販賣
      第二級毒品犯行，已經證明，應依法論科。
二、被告子○○被訴轉讓禁藥部分：
    (一)訊據被告子○○固不否認有於上揭時、地有將其所購入之
      甲基安非他命交由甲○○自行取用，惟矢口否認有何轉讓
      甲基安非他命給綽號「阿超」成年男子之犯意，並辯稱：
      其與甲○○當時同居在其所經營之280精品遊樂場樓上，
      其將安非他命買回來後就放在房間桌上，其知道甲○○也
      會施用毒品，故未禁止甲○○自行拿取施用，至於客人部
      分，其知道吸毒是不好的行為，所以不允許在其視線範圍
      內吸毒，更不會提供毒品給客人施用云云。
    (二)經查，證人甲○○於警詢、偵訊及本院審理時均證稱：伊
      當時與子○○同居在新竹縣關西鄉○○路105 號之5 的
      280 精品屋遊樂場樓上，兩人均有在施用安非他命，伊約
      隔2 、3 天施用1 次安非他命，有時候子○○拿安非他命
      回來就放在同居處所之桌上，伊會自己拿來施用，不知道
      幾次，也沒有去紀錄，拿的時候子○○也有看到，但未阻
      止過等語（見偵卷第頁、本院95年3 月30日審理筆錄），
      而被告子○○對此部分事實均坦承不諱（見同上審理筆錄
      ），查證人甲○○與被告子○○當時為同居男女朋友關係
      ，且被告子○○自承曾無償交付甲基安非他命給甲○○施
      用等語，顯然雙方關係密切，應無任何怨隙糾葛，衡情證
      人甲○○迴護被告子○○猶嫌不及，當無甘冒偽證罪責，
      任意設詞誣陷被告子○○之虞，則證人甲○○所為證詞自
      屬可採。而證人甲○○因施用第二級毒品案件，經法院裁
      定令入勒戒處所施以觀察、勒戒等情，此有證人甲○○之
      台灣高等法院在監在押全國紀錄表1 份附卷可資參佐，已
      足認定被告子○○先前多次轉讓予證人甲○○之物乃係禁
      藥甲基安非他命無誤。
    (三)又證人甲○○於本院審理時已證稱：有時候朋友來，會拿
      出來請朋友用，朋友也不會拿錢出來要給子○○，有時去
      朋友家是朋友請，要看交情等語（見本院95年3 月30日審
      理筆錄），且參諸卷附之被告子○○持用門號0000000000
      號行動電話（即A）與證人甲○○持用之門號0000000000
      號行動電話（即B）於94 年1 月24日19時58分45秒許電話
      聯繫之監聽譯文顯示：「...（B）那個阿超要調東西，（
      A）要 多少？（B）二 個粗的，（A）好 、好，（B）那
      我到樓上弄給他就好了，（A）好... 」 ，而經檢察官當
      庭提示上開監聽譯文予證人甲○○閱覽辨識，證人甲○○
      亦證稱：上開行動電話確為其與子○○所持用，雖記憶不
      深刻，但既然有監聽譯文，應該就是伊與被告子○○之對
      話內容，「阿超」為店裡的客人，所謂2 個粗的，應係指
      2 泡安非他命，當天確實有提供給「阿超」，沒有收錢或
      算利息等語（見同上審理筆錄），足徵被告子○○確有於
      94年1 月24日晚間19時、20時許，在新竹縣關西鎮280 精
      品遊樂場內，由同具轉讓禁藥之犯意聯絡之甲○○將屬禁
      藥之甲基安非他命約2 泡之數量轉讓予綽號「阿超」之成
      年男子施用之事實。
三、子○○被訴持有具殺傷力之改造玩具手槍部分：
    (一)訊之被告子○○就其自93年10月間某日起，基於為自己持
      有之意，將扣案之改造玩具手槍1 把，以其所有之黑色包
      包裝妥後，藏放在金芭比遊樂場前方草叢，後將之移至金
      芭比遊樂場內藏放而持有之等事實，業據被告子○○迭於
      警詢、檢察官訊問及本院審理時均坦承不諱，並有上開改
      造手槍1 把扣案可資佐證，而扣案之改造手槍經送請內政
      部刑事警察局鑑定，鑑定結果認：送鑑90手槍1 把（槍枝
      管制編號：0000000000號），係由仿SIG SAUER 廠P220型
      半自動手槍製造之玩具手槍換裝土造金屬槍管及土造金屬
      滑套改造而成之改造手槍，機械性能良好，可供擊發適用
      子彈使用，認具殺傷力，亦有該局所出具之94年2 月23日
      刑鑑字第0940023716號槍彈鑑定書1 份附卷可資佐證，足
      見該把扣案之改造玩具手槍係屬槍砲彈藥刀械管制條例第
      4 條第1 項第1 款所規定之槍枝，殆無疑問。是此可徵被
      告子○○前開任意性自白核  與事實相符，應堪採信。
    (二)又依被告子○○所述，該扣案之改造玩具手槍係不詳人士
      遺留在其所經營之銀馬車理容院包廂內，其取得後即將之
      藏放於草叢堆內，其後為恐遭他人發現更於94年1 、2 月
      間將之移入其管領、經營之金芭比遊樂場內貼身藏放，可
      見其自始即有將之視為己有，而持有本案改造玩具槍枝之
      行為暨意思。從而，此部分事證明確，被告子○○未經許
      可，非法持有具殺傷力之改造玩具手槍犯行已經證明，應
      依法論科。
四、論罪科刑部分：
    (一)核被告子○○連續販賣第二級毒品甲基安非他命予他人，
      此部分則係違反毒品危害防制條例第4 條第2 項之販賣第
      二級毒品甲基安非他命罪。至被告子○○於販賣前持有甲
      基安非他命之低度行為，應為販賣第二級毒品之高度行為
      吸收，不另論罪。另被告子○○就其所涉如附表編號6 所
      示之販賣第二級毒品犯行，與甲○○具有犯意聯絡及行為
      分擔，為共同正犯。被告子○○先後多次販賣第二級毒品
      甲基安非他命予乙○○、癸○○、丙○○、壬○○等人之
      犯行，時間緊接，觸犯犯罪構成要件相同之罪名，顯係基
      於概括犯意反覆為之，應依刑法第56條連續犯規定，從一
      情節較重之如附表編號4 之販賣第二級毒品罪論處，並加
      重其刑（但最高法定刑為無期徒刑部分，依刑法第65 條
      第1 項規定不得加重）。公訴人雖未就如附表編號6 、9
      所示被告子○○販賣第二級毒品甲基安非他命予癸○○行
      為提起公訴，然此部分行為，與前開已起訴併經論罪之部
      分，具有連續犯之裁判上一罪關係，已如前述，應為起訴
      效力所及，基於審判不可分原則，本院均應併予審理。
    (二)轉讓禁藥部分：
      (1)查甲基安非他命業經行政院衛生署公告列入藥事法第22
        條第1 項第1 款之禁藥管理，而屬禁藥，同時亦係毒品
        危害防制條例第2 條第2 項第2 款所規定之第二級毒品
        。按藥事法第93條第1 項法定刑為7 年以下有期徒刑，
        得併科500 萬元以下罰金，較毒品危害防制條例第8 條
        第2 項之法定刑（處6 個月以上5 年以下有期徒刑，得
        併科70萬元以下罰金）為重，再者，藥事法第83條第1
        項係於93年4 月21日修正公布，同年月23日施行，為毒
        品危害防制條例之後法，而毒品之範圍尚包括影響精神
        物質與其製品，而藥事之管理，非僅止於藥品之管理。
        又毒品未必係經公告之禁藥，禁藥亦未必為毒品，是毒
        品危害防制條例與藥事法二者，並無必然之特別法與普
        通法關係，故除有轉讓之第二級毒品達毒品危害防制條
        例第8 條第6 項之一定數量，經依法加重後之法定刑較
        藥事法第83條第1 項之法定刑為重之情形外，因藥事法
        第83條第1 項為後法，且為重法，應優先適用藥事法處
        罰，而本案卷內查無證據足資證明被告子○○犯罪事實
        欄二所載之轉讓甲基安非他命之確切數量為何，自不得
        依毒品危害防制條例第8條第6項規定加重其刑。
      (2)核被告子○○無故轉讓屬禁藥之甲基安非他命予甲○○
        、「阿超」之成年男子施用之行為，此部分所為則係犯
        藥事法第83條第1 項之轉讓禁藥既遂罪，公訴人漏未審
        酌藥事法之規定，認被告子○○此部分所犯係毒品危害
        防制條例第8 條第2 項之罪，尚有誤會，惟基本社會事
        實同一，應予變更起訴法條。至被告子○○於轉讓前持
        有甲基安非他命之低度行為，應為轉讓禁藥之高度行為
        吸收，不另論罪。被告子○○與甲○○就轉讓禁藥甲基
        安非他命予「阿超」施用之行為部分，具有犯意聯絡、
        行為分擔，為共同正犯。被告子○○先後多次轉讓禁藥
        甲基安非他命予甲○○、「阿超」施用之犯行，均時間
        緊接，觸犯犯罪構成要件相同之罪名，顯係基於概括犯
        意反覆為之，應依刑法第56條連續犯規定，從一情節較
        重之共同連續轉讓禁藥既遂罪1 罪，並依法加重其刑。
        公訴人雖未就被告子○○與甲○○共同轉讓屬禁藥之甲
        基安非他命予綽號「阿超」之人施用之行為提起公訴，
        然此部分行為，與前開已起訴併經論罪之部分，具有連
        續犯之裁判上一罪關係，已如前述，應為起訴效力所及
        ，基於審判不可分原則，本院均應併予審理，附此敘明
        。
    (三)持有改造玩具手槍部分：
      (1)按槍砲彈藥刀械管制條例於94年1 月26日修正公布，就
        未經許可持有同條例第4 條第1 項第1 款所稱其他可發
        射金屬或子彈具有殺傷力之各式槍砲之行為，新法係改
        列於第8 條第4 項，其法定刑為三年以上十年以下有期
        徒刑；而依修正前規定，則係列於同條例第11條第4 項
        ，其法定刑為一年以上七年以下有期徒刑，依新舊法比
        較結果，固以舊法有利於被告。惟按，持有槍、砲為長
        時間之繼續，乃行為之繼續而非狀態之繼續，是於終止
        持有前，均在其犯罪行為實施中。其間法律縱有變更，
        其行為既繼續實施至新法施行以後，即與犯罪後法律有
        變更之情形不同，不生新舊法比較適用之問題，最高法
        院75年度台上字第3370號著有判例，可資參照。查本件
        被告持有前揭扣案槍枝之時間，係自前開條例修正前之
        93年10月間某日起，繼續至同條例修正後之94年2 月3
        日止，已如前述，揆諸前揭判例意旨，本案被告持有槍
        枝之行為既已繼續至上開條例修正後，自應適用修正後
        之新法，不生新舊法比較之問題，先予說明。
      (2)核被告子○○未經主管機關許可，無故持有前揭具殺傷
        力之改造玩具手槍，此部分所為係犯槍砲彈藥刀械管制
        條例第8 條第4 項未經許可，持有可發射子彈具有殺傷
        力之改造玩具手槍罪。另按未經許可寄藏、持有手槍，
        其持有之繼續，乃行為之繼續，亦即一經持有槍枝，犯
        罪即已成立，惟其完結須繼續至持有行為終了之時，故
        包括持有之寄藏槍枝行為，自亦為行為之繼續，其犯罪
        之完結，須繼續至寄藏行為終了之時為止，（最高法院
        88年度台上字第7012號、第4608號判決意旨可資參照）
        ，是被告子○○於93年10月間某日取得扣案之改造玩具
        手槍後，期間雖曾更換其藏放地點（由金芭比遊樂場前
        方草叢堆移至其管領之金芭比遊樂場內藏放），然均係
        本於一持有之犯意而為，其持有行為應繼續至94年2 月
        3 日被警查獲時為止，附此敘明。
    (四)而被告子○○所犯前開連續販賣第二級毒品、共同連續轉
      讓禁藥及未經許可持有具殺傷力之改造玩具手槍等3 罪行
      間，犯意各別，行為互異，犯罪構成要件互殊，應分論併
      罰。爰審酌被告子○○自身已沾染施用毒品之惡習，應深
      知毒品危害人之身心健康匪淺，竟仍轉讓、販賣足以導致
      施用者精神障礙、性格異常之毒品甲基安非他命予他人施
      用，不僅戕害他人身心，亦對社會治安造成危害，兼衡其
      轉讓之次數甚多次、販賣之次數及數量均非微量；又其明
      知具殺傷力之改造槍枝係屬高度危險之物品，非經主管機
      關許可，當不得擅自持有或受託藏放，以維社會大眾安全
      ，被告子○○竟漠視法令，任意為他人藏匿改造玩具手槍
      ，增加檢警查緝槍彈之困難，對社會治安潛有相當程度之
      危害，惟念及其持有之槍枝數量僅1 把，且無證據證明其
      曾持以使用或更犯罪，及被告子○○犯罪之動機、手段、
      智識程度等一切情狀，各量處如主文所示之刑，並就有期
      徒刑部分定其應執行之刑，就罰金部分諭知易服勞役之折
      算標準，以示懲戒。
五、沒收部分：
    (一)扣案具殺傷力之仿SIG SAUER 廠P220型半自動手槍製造之
      玩具手槍改造而成之改造手槍1 把（槍枝管制編號：
      0000000000號），屬違禁物，應依刑法第38條第1 項第1
      款之規定宣告沒收。而被告為警查獲時裝放扣案槍、彈之
      黑色包包1 個，雖未扣案，但係被告所有、用以藏放扣案
      槍、彈之物，業經被告供承在卷（見本院95年5 月4 日審
      理筆錄），顯為供藏放槍、彈所用之物且無證據證明業已
      滅失，爰依刑法第38條第1 項第2 款宣告沒收。至被告子
      ○○為警查獲時，經警另扣得之土造手槍1把、土造子彈
      4 顆，業經內政部警政署刑事警察局鑑驗認均無殺傷力，
      依其物之性質，尚無從認定為違禁物，爰不予宣告沒收之
      ，附此敘明。
    (二)至扣案之大霸（DBTEL）牌 行動電話（搭配0000000000號
      門號）1 具，被告承認為其所有，且為供其聯絡轉讓禁藥
      給「阿超」所用之物，亦係其利用於販賣毒品連絡所用之
      物，應分別依刑法第38條第1 項第2 款、毒品危害防制條
      例第19條第1 項宣告沒收。另扣案之安非他命吸食器1 組
      、削尖吸管2 支、分裝袋1 包、鑰匙1 支，被告子○○雖
      自承為其所有，然被告辯稱非供販賣毒品所用，且查無其
      他證據足以證明確與販賣毒品或轉讓禁藥有關，均不予宣
      告沒收。被告子○○販賣第二級毒品甲基安非他命予如附
      表所示之乙○○等人之次數共9 次及金額達62000 元，係
      屬被告子○○販賣毒品之所得，即被告販賣第二級毒品所
      得總計62000 元，應依毒品危害防制條例第19條第1 項之
      規定宣告沒收，如全部或一部不能沒收時，則以其財產抵
      償之。至本件扣案之現金18500 元，被告子○○否認為販
      賣毒品所得，依卷存證據資料亦從認定扣案之現金為被告
      子○○先前販賣毒品所得或與販賣毒品行為有關，依法自
      不諭知沒收，附此敘明。另同時為警在桃園縣龍潭鄉金芭
      比遊樂場內起獲之第二級毒品甲基安非他命合計4 包（共
      含有9 只塑膠袋，驗餘毛重各為1.385 公克、8.681 公克
      、2.113 公克）、第三級毒品Ｋ他命2 瓶（各包含有1 個
      分裝瓶，驗餘毛重各為1.173 公克、1.538 公克）及含有
      第二級毒品MDMA、第三級毒品K 他命成分之膠囊2 顆等物
      ，雖分別屬毒品危害防制條例第二條第二項第二款、第三
      款所定之第二級、第三級毒品，然按該條例第18條第1 項
      前段所稱查獲之毒品，係指有罪判決書於事實欄內，已經
      認定為被告有罪事實之毒品，始足當之（最高法院88年度
      台上字4157號判決參照）且同條例第19條第1 項所得宣告
      沒收之物僅限於供犯罪所用之物，而本件被告子○○堅稱
      ：上開毒品係供己施用，並未販賣等語（見本院95年5 月
      4 日審理筆錄），則此扣案之甲基安非他命、MDMA、K 他
      命等物當與被告子○○所犯轉讓禁藥或販賣第二級毒品犯
      行無涉，另扣案之安非他命吸食器、通槍條、承裝毒品之
      塑膠盒等物，亦無證據證明係供被告子○○轉讓禁藥或販
      賣第二級毒品所用，均無從併予宣告沒收銷燬或沒收，附
      此敘明。
肆、子○○無罪部分：
一、公訴意旨另略以：被告子○○明知無故不能持有槍彈，竟於
    94年1 月30日晚間，向「小羅」之男子購買改造長槍管7 支
    、短槍管4 支、槍機8 個、撞針8 支、改造子彈半成品18顆
    、成品1 科、彈殼3 顆、黑色火藥1 包、底火1 包及子雷管
    1 包等槍彈之主要組成零件，並放置在桃園縣楊梅鎮○○○
    路○ 段290 號所經營之銀馬車理容院內，嗣於94年2 月3 日
    22時許，為警在上揭銀馬車理容院內查獲上開物品，因認被
    告子○○此部分涉嫌違反槍砲彈藥刀械管制條例第13條第4
    項之持有槍砲、彈藥之主要組成零件罪嫌。
二、按犯罪事實應依證據認定之，無證據不得認定犯罪事實；又
    不能證明被告犯罪者，應諭知無罪之判決，刑事訴訟法第15
    4 條第2 項、第301 條第1 項分別定有明文。再按，刑事訴
    訟法上所謂認定犯罪事實之證據，係指足以認定被告確有犯
    罪行為之積極證據而言，如未能發現相當證據或證據不足以
    證明，自不能以推測或擬制之方法，以為裁判基礎，復有最
    高法院29年上字第3105號判例可資參照。
三、本件公訴意旨認定被告涉有上開持有槍砲、彈藥主要組成零
    件之罪嫌，無非係以扣案之改造長槍管7 支、短槍管4 支、
    槍機8 個、撞針8 支、改造子彈半成品18顆、成品1 顆、彈
    殼3 顆、黑色火藥1 包、底火1 包及子雷管1 包及內政部警
    政署刑事警察局94年3 月31日刑鑑字第0940028261號鑑定書
    為其主要論據。訊據被告堅持否認持有上開物品，並辯稱：
    是94年1 月30日晚間一名自稱「小羅」之成年男子騎機車丟
    在銀馬車理容院門口，說要賣56000 元，但遭其拒絕，並沒
    有打算用來改造或製造槍彈等語。經查：
    (一)前述改造長槍管7 支、短槍管4 支、改造槍機8 個、改造
      撞針8 支、改造子彈半成品18顆經送鑑定，認均非內政部
      86年11月24日台（86）內警字第8670683 號函公告之槍砲
      彈藥主要組成零件等情，此有內政部警政署刑事警察局94
      年7 月4 日內授警字第0940100861號函在卷足稽（見本院
      卷(一)），足認被告子○○前述所持有之槍管、撞針、槍機
      及子彈半成品等物，並非槍砲彈藥刀械管制條例第13條第
      4 項所規定之槍砲、彈藥之主要組成零件，自難逕以該罪
      相繩。
    (二)至扣案之黑色火藥1 包經送內政部警政署刑事警察局鑑定
      結果，經檢視內有黑色柱狀顆粒，含外包裝袋毛重4.41公
      克，淨重0.004 公克（取0.04公克鑑驗用罄），檢出硝化
      纖維（Nitrocellulose；NC）、Diphenylamine 等成分，
      認係單基發射火藥，固有該局94年3 月31日刑鑑字第0940
      028261號鑑定書1 紙在卷可稽。惟按，槍砲彈藥刀械管制
      條例第13條第4 項規定，未經許可，持有槍砲、彈藥之主
      要組成零件者，處6 月以上5 年以下有期徒刑，併科新台
      幣（下同）300 萬元以下罰金。而該條所稱「槍砲、彈藥
      之主要組成零件」，依內政部於86年11月24日以台（86）
      內警字第8670683 號函公告之內容，僅有作為「炸彈、爆
      裂物」成分之「火藥」，方屬該條例所稱「彈藥之主要組
      成零件」，至於作為「砲彈、子彈」成分之「火藥」，則
      未規定亦屬「彈藥之主要組成零件」。再參酌同條例第12
      條第4 項規定，未經許可，「持有子彈者」，處5 年以下
      有期徒刑，併科300 萬元以下罰金；可知「持有子彈」之
      法定刑，較「持有彈藥之主要組成零件」之法定刑為輕，
      由此益見行為人持有之「火藥」，必須係用作「炸彈、爆
      裂物」之成分，方屬該條例第13條第4 項所欲規範之對象
      ；至於作為「子彈」用途之火藥，則非該條例所欲規範之
      對象，否則將形成持有「子彈」者，其法定刑較輕；但持
      有「子彈內容物之火藥」者，法定刑卻較重之情形，而有
      輕重失衡之現象。故本件被告持有之火藥1 包，固屬單基
      發射火藥，惟本院仍應依該火藥之成分、特性、通常所供
      之用途等情，綜合判斷上開火藥究係供作「炸彈、爆裂物
      」內容物之用途，或僅單純供作「子彈」內容物之用途，
      方能判定被告是否構成犯罪。而依照證人即內政部警政署
      刑事警察局鑑驗人員辛○○、劉志奮於本院審理時所為證
      述：火藥成分中含有硝化纖維就認定為單基發射火藥，主
      要用來作為輕兵器（也就是輕機槍、迫擊炮）或砲彈之發
      射藥，單基發射藥為低爆速火藥，作為炸彈或是爆裂物用
      之火藥（如黑色火藥、黃色火藥）威力比單基發射藥的火
      藥威力大等語甚詳（見本院95年5 月4 日審理筆錄）；再
      者，槍枝、火砲各係子彈、砲彈彈頭之投射工具，亦即一
      般人所稱之「發射藥」，係指子彈、砲彈之彈頭得藉其瞬
      間爆炸之威力投射而出之火藥，故該等火藥自屬子彈或砲
      彈所用之材料，而非炸彈、爆裂物所用之火藥，復參諸本
      件扣案之子彈均不具殺傷力，扣案之火藥毛重為4.41公克
      ，然淨重僅0.04公克，業如前述，數量甚微。故依據扣案
      之火藥成分、特性、主要用途等情，尚無從推認被告子○○持有上開火藥之目的即為資為填充爆裂物或炸彈之用。
      至於內政部固發函表示單基發射火藥係屬爆裂物、炸彈之
      主要組成零件（見卷附之94年9 月28日內授警字第094010
      1307號函），然該局保安組人員並未參酌扣案火藥之特性
      、功能及持有人之主觀目的，僅依據鑑定書鑑定係屬「單
      基發射火藥」，即認該火藥係屬爆裂物、炸彈之主要組成
      零件，故其做成之上開結論即容有商榷之餘地。綜上所述
      ，被告子○○持有之火藥1 包，尚無認定係供作製作「炸
      彈、爆裂物」所用，而依其特性、化性，亦可資為填充子
      彈之用故該等火藥既非內政部警政署公告之「槍砲、彈藥
      之主要組成零件」，自非槍砲彈藥刀械管制條例第13條第
      4 項所規範之管制物品。
    (三)從而，本件扣案改造長槍管7 支、短槍管4 支、改造槍機
      8 個、改造撞針8 支、改造子彈半成品18顆及火藥1 包等
      物均非屬內政部公告之槍砲彈藥主要零件，此外，復查無
      其他積極證據，足以證明被告子○○確有公訴人所指之前
      開犯行，揆諸前開法律規定及判例意旨，自應就此部分為
      被告子○○無罪之諭知。
據上論斷，應依刑事訴訟法第299 條第1 項前段、第301 條第1
項、第300 條，藥事法第83條第1 項、毒品危害防制條第4 條第
2 項、第19條第1 項，槍砲彈藥刀械管制條例第8 條第4 項，刑
法第11條前段、第28條、第56條、第51條第5 款、第38條第1 項
第1 款、第2 款、第42條第2 項，罰金罰鍰提高標準條例第2 條
、現行法規所定貨幣折算新台幣條例第2 條，判決如主文。
案經檢察官趙燕利到庭執行職務。
中    華    民    國    95    年    5     月    18    日
                        臺灣桃園地方法院刑事第十一庭
                              審判長法  官  蔡榮澤
                                    法  官  丁俊成
                                    法  官  何俏美
以上正本證明與原本無異。
如不服本判決，應於送達後10日內，向本院提出上訴狀。
                                    書記官  陳淑瓊
中    華    民    國    95    年    5     月    18    日
附表
┌─┬────┬──────┬──────┬──────────────┐
│編│交易時間│交易地點    │交易對象及金│          交易方法          │
│號│        │            │額（新台幣）│                            │
├─┼────┼──────┼──────┼──────────────┤
│1 │93年5 月│子○○開設於│以每包1000元│乙○○先撥打子○○持用之0955│
│  │間      │桃園縣龍潭鄉│之價格販售第│886330號行動電話予之聯繫後，│
│  │        │梅龍一街52號│二級毒品甲基│乙○○再至子○○指定之金芭比│
│  │        │「金芭比遊樂│安非他命予吳│遊樂場後門附近與之完成交易  │
│  │        │場」後門附近│秀琴1 次（數│                            │
│  │        │            │量不詳）    │                            │
├─┼────┼──────┼──────┼──────────────┤
│2 │93年6 月│子○○開設於│以每包1000元│同上                        │
│  │間      │桃園縣龍潭鄉│之價格販售第│                            │
│  │        │梅龍一街52號│二級毒品甲基│                            │
│  │        │「金芭比遊樂│安非他命予吳│                            │
│  │        │場」後門附近│秀琴1 次（數│                            │
│  │        │            │量不詳）    │                            │
├─┼────┼──────┼──────┼──────────────┤
│3 │93年8 月│子○○開設於│以5000元之價│壬○○直接到子○○開設之金芭│
│  │間      │桃園縣龍潭鄉│格販售第二級│比遊樂場內，交付現金5000元，│
│  │        │梅龍一街52號│毒品甲基安非│子○○亦當場交付甲基安非他命│
│  │        │「金芭比遊樂│他命約4 公克│                            │
│  │        │場」內      │予壬○○1 次│                            │
├─┼────┼──────┼──────┼──────────────┤
│4 │93年11月│子○○開設於│以16000 元之│乙○○先撥打子○○持用之0955│
│  │間      │新竹縣關西鎮│價格販售第二│886330號行動電話予之聯繫後，│
│  │        │正義路105之5│級毒品甲基安│乙○○再至子○○指定之280 精│
│  │        │號「280 精品│非他命約10餘│品遊樂場與之完成交易        │
│  │        │遊樂場」內  │公克予乙○○│                            │
│  │        │            │1 次（數量不│                            │
│  │        │            │詳）        │                            │
├─┼────┼──────┼──────┼──────────────┤
│5 │94年1 月│子○○開設於│以7000元之價│丙○○先撥打子○○持用之0955│
│  │12日    │新竹縣關西鎮│格販售第二級│886330號行動電話予之聯繫後，│
│  │        │正義路105之5│毒品甲基安非│丙○○再至子○○指定之280 精│
│  │        │號「280 精品│他命4 分之1 │品遊樂場與之完成交易        │
│  │        │遊樂場」內  │兩（約8.7 公│                            │
│  │        │            │克）予丙○○│                            │
├─┼────┼──────┼──────┼──────────────┤
│6 │94年1 月│子○○開設於│以每包2000元│癸○○先撥打子○○持用之0955│
│  │12日    │新竹縣關西鎮│之價格販售第│886330號行動電話予之聯繫後，│
│  │        │正義路105之5│二級毒品甲基│子○○撥打電話告知甲○○，陳│
│  │        │號「280 精品│安非他命約1 │維其再至子○○指定之280 精品│
│  │        │遊樂場」內  │公克多予陳維│遊樂場，與甲○○完成交易    │
│  │        │            │其1 次（數量│                            │
│  │        │            │不詳）      │                            │
├─┼────┼──────┼──────┼──────────────┤
│7 │94年1 月│子○○開設於│以15000 元之│乙○○先撥打子○○持用之0955│
│  │13日    │桃園縣龍潭鄉│價格販售第二│886330號行動電話予之聯繫後，│
│  │        │梅龍一街52號│級毒品甲基安│乙○○再至子○○指定之金芭比│
│  │        │「金芭比遊樂│非他命約半兩│遊樂場與之完成交易，原先約定│
│  │        │場」內      │（16公克）予│價金為16000 元，但後來子○○│
│  │        │            │乙○○（謝建│退給乙○○1000元。其後因吳秀│
│  │        │            │成）1次     │琴、寅○○認子○○交付之數量│
│  │        │            │            │不足，方於同日前往金芭比遊樂│
│  │        │            │            │場索討2公克甲基安非他命     │
├─┼────┼──────┼──────┼──────────────┤
│8 │94年1 月│子○○開設於│以7000元之價│丙○○先撥打子○○持用之0955│
│  │15日起至│新竹縣關西鎮│格販售第二級│886330號行動電話予之聯繫後，│
│  │94年2 月│正義路105之5│毒品甲基安非│再至子○○指定之280 精品遊樂│
│  │3 日為警│號「280 精品│他命4 分之1 │場與之完成交易              │
│  │查獲日期│遊樂場」內  │兩（約8.7 公│                            │
│  │間某日  │            │克）予丙○○│                            │
├─┼────┼──────┼──────┼──────────────┤
│9 │94年1 月│子○○開設於│以8000元之價│癸○○先撥打子○○持用之0955│
│  │12日後至│新竹縣關西鎮│格販售第二級│886330號行動電話予之聯繫後，│
│  │94年2 月│正義路105之5│毒品甲基安非│由子○○確認貨源無誤後，再撥│
│  │3 日為警│號「280 精品│他命4 分之1 │打電話與癸○○確認，其後才到│
│  │查獲止期│遊樂場」內  │兩予癸○○1 │子○○指定之280 精品遊樂場與│
│  │間某日  │            │次（數量不詳│之完成交易                  │
│  │        │            │）          │                            │
└─┴────┴──────┴──────┴──────────────┘


司法院資訊處製作；財團法人民間司法改革基金會備份。
